【裁判字號】    95,訴,2981
【裁判日期】    951229
【裁判案由】    毒品危害防制條例
【裁判全文】
臺灣板橋地方法院刑事判決              95年度訴字第2981號
公  訴  人  臺灣板橋地方法院檢察署檢察官
被      告  甲○○
                    （現另案於臺灣雲林第二監獄執行）
上列被告因違反毒品危害防制條例案件，經檢察官提起公訴（95
年度毒偵字第4666號）及移送併案審理（臺灣雲林地方法院檢察
署95年度毒偵字第1712號），被告於準備程序認罪，本院以簡式
審判程序判決如下：
    主  文
甲○○施用第一級毒品，累犯，處有期徒刑壹年貳月，扣案之注
射針筒貳支沒收；又施用第二級毒品，累犯，處有期徒刑柒月。
應執行有期徒刑壹年捌月，扣案之注射針筒貳支沒收。
    事實及理由
一、按除被告所犯為死刑、無期徒刑、最輕本刑為三年以上有期
    徒刑之罪或高等法院管轄第一審案件者外，於第一次審判期
    日前之準備程序進行中，被告先就被訴事實為有罪之陳述時
    ，審判長得告知被告簡式審判程序之旨，並聽取當事人、代
    理人、辯護人及輔佐人之意見後，裁定進行簡式審判程序，
    刑事訴訟法第273 條之1 第1 項定有明文。經核本件被告甲
    ○○所犯係死刑、無期徒刑、最輕本刑為三年以上有期徒刑
    以外之罪，其於準備程序中就被訴事實為有罪之陳述，經法
    官告知簡式審判程序之旨，並聽取公訴人、被告之意見後，
    本院爰依首揭規定，合議裁定由受命法官獨任進行簡式審判
    程序，合先敘明。
二、本件犯罪事實：
    被告甲○○前曾於民國89年間因施用毒品案件，經執行觀察
    、勒戒及強制戒治，於89年11月4 日停止戒治付保護管束，
    至90年5 月2 日期滿執行完畢。又其前曾於92年間因違反動
    產擔保交易法案件，經法院判處有期徒刑三月確定，於93年
    7 月1 日縮刑期滿執行完畢。其後復於93年、94年間因施用
    毒品、竊盜等案件，分別經法院判處有期徒刑一年、六月、
    六月確定，並定應執行有期徒刑一年十月，自93年12月20日
    起執行，於95年4 月4 日假釋出監付保護管束（其後復經撤
    銷假釋，自95年11月8 日起執行殘刑四月十二日）。詎其於
    上開假釋保護管束期間，猶不知悔改，於上開強制戒治、有
    期徒刑執行完畢後五年內，復分別於(一)95年7 月3 日起至同
    年11月8 日上午10時止，在其臺北縣新莊市○○路42號住處
    、雲林縣水林鄉○○村○○○○道路公墓旁等處，基於施用
    第一級毒品海洛因之概括性犯意，密接反覆施用第一級毒品
    海洛因多次；(二)95年7 月3 日晚上10時27分許為警採尿前96
    小時內某時，在其上址住處內，施用第二級毒品安非他命1
    次。嗣先後為警於(一)95年7 月3 日晚上7 時5 分許，在臺北
    縣新莊市○○路○ 段127 之1 號2 樓查獲，扣得注射針筒1
    支，經警採尿送驗結果，驗有鴉片類嗎啡及安非他命類等藥
    物陽性反應；(二)95年11月8 日晚上7 時10分許，在雲林縣水
    上鄉塭底村塭底保安宮前查獲，扣得注射針筒1 支，經警採
    尿送驗結果，驗有鴉片類嗎啡藥物陽性反應，因而查悉上情
    。案經臺北縣政府警察局新莊分局報請臺灣板橋地方法院檢
    察署檢察官偵查起訴及雲林縣警察局北港分局報請臺灣雲林
    地方法院檢察署檢察官偵查後移送併案審理。
三、本件證據：
    (一)被告於本院審理時之自白。
    (二)臺灣檢驗科技股份有限公司、詮昕科技股份有限公司出具
      之被告驗尿報告各1 紙、臺灣高等法院被告前案紀錄表等
      附卷。
    (三)被告所有供施用毒品海洛因使用之注射針筒2 支扣案。
    事證明確，被告犯行堪以認定，應予依法論科。
四、核被告上揭所為，分別係犯毒品危害防制條例第10條第1 項
    之施用第一級毒品罪、同條第2 項之施用第二級毒品罪。其
    所犯上開二罪施用毒品前之持有毒品行為，應為其後施用之
    行為所吸收，不另論罪。又其上開所犯施用第一級毒品海洛
    因之多次行為，係基於概括性之犯意，具有習慣依賴性之反
    覆實行，屬習慣犯，為包括的一罪，應以一罪論。公訴意旨
    就移送併案審理部分，雖未敘及，惟該部分與本件起訴部分
    有上述包括一罪關係，為起訴效力所及，本院自應併予審究
    。又被告前曾於92年間因違反動產擔保交易法案件，經法院
    判處有期徒刑三月確定，於93年7 月1 日縮刑期滿執行完畢
    ，有臺灣高等法院被告全國前案紀錄表在卷可稽，被告前受
    有期徒刑執行完畢，於五年以內故意再犯本件有期徒刑以上
    之二罪，均為累犯，應依刑法第47條第1 項規定，各加重其
    刑。再其所犯上開二罪間，犯意各別，行為互殊，所犯罪名
    不同，應予分論併罰。爰審酌被告之素行、再犯各罪施用毒
    品情節、所生危害及犯罪後之態度等一切情狀，各量處如主
    文所示之刑，並定其應執行之刑。扣案之注射針筒2 支，則
    係被告所有供施用毒品海洛因犯罪所用之物，業據被告供明
    在卷，惟非屬「專供施用毒品之器具」，另依刑法第38條第
    1 項第2 款規定，按其所之罪，併予宣告沒收。
五、依刑事訴訟法第273 條之1 第1 項、299 條第1 項前段、第
    310 條之2 、第454 條，毒品危害防制條例第10條第1 項、
    第2 項、第18條第1 項前段、第23條第2 項，刑法第11條前
    段、第47條第1 項、第51條第5 款、第38條第1 項第2 款，
    判決如主文。
六、如不服本判決，得自收受送達之日起10日內向本院提出上訴
    狀（須附繕本）。
本案經檢察官靳開聖到庭執行職務
中    華    民    國    95    年    12    月    29    日
                      刑事第八庭  法  官  彭  全  曄
以上正本證明與原本無異。
                                  書記官  吳  詩  琳
中    華    民    國    95    年    12    月    29    日
附錄本案論罪科刑法條全文：
毒品危害防制條例第10條
施用第一級毒品者，處 6 月以上 5 年以下有期徒刑。
施用第二級毒品者，處 3 年以下有期徒刑。


司法院資訊處製作；財團法人民間司法改革基金會備份。
